【裁判字號】    90,聲再,107
【裁判日期】    900514
【裁判案由】    偽造文書聲請再審
【裁判全文】
臺灣高等法院臺中分院刑事裁定                      九十年度聲再字第一七號
    再審聲請人
    即受判決人  甲○○
右列聲請人，因被告偽造文書案件，對於本院中華民國八十四年十二月二十日確定判
決（八十四年度上更(二)字第九四號），聲請再審，本院裁定如左：
    主  文
再審之聲請駁回。
    理  由
一、聲請意旨略以：聲請人即該案被告經本院以八十四年上更（二）字第九四號判決
    有罪在案，但本案之臺中縣大里市○○段一六八之十四、之十五地號土地，與相
    鄰之一六八之四、之二一、之九五、之五五地號土地，當時聲請人即有應有部分
    各六分之五所有權，案外人廖聰池則有六分之一所有權，於七十八至八十二年，
    聲請人等二人即將六筆土地出租案外人林協文耕作，聲請人並自行向林耕文收取
    七十八年至八十年之租金。嗣八十一年黃大元唆使黃阿有對聲請人提出告訴後，
    黃大元始收取八十一年及八十二年之租金，當時聲請人要收租金時，遭黃大元及
    其子黃裕宗所脅迫，其後林協文即未再承租該土地，黃大元並竊佔，至八十九年
    間黃大元將系爭兩筆及其他土地合計五筆出租予廖文郁，而上開林協文承租之事
    實，亦據該人於臺中地院八十九年訴字第一八三八號案件時證稱屬實，且林協文
    未承租，廖聰池之土地自行耕作，則聲請人於該案件時之應有部分既有六分之五
    ，何須再移轉二分之一為聲請人所有，為此，依刑事訴訟法第四百二十條第一項
    第六款規定，提起本件再審之聲請云云。
二、按刑事訴訟法第四百二十條第一項第六款所謂發現確實之新證據，係指就新證據
    之本身形式上觀察，毋須經調查程序，顯然可認為足以動搖原確定之判決而言。
    經查，聲請人上開案件，一審認定之事實係聲請人未經所有權人黃阿有同意，即
    私自以偽造文書方式，將黃阿有所有坐落一六八之十四、之十五地號土地應有部
    分各二分之一，移轉為聲請人所有，本院八十四年上更（二）字第九四號確定判
    決，亦同此認定，顯與本院八十二年上更（一）字第一九二號所認定者不同，此
    有該三份判決書在卷可供比對，是聲請人以本院上更（一）字認定之事實，遽指
    本院確定判決有誤判云云，已有誤指之情事。次查，依聲請人所提臺中地院八十
    九年訴字第一八三八號判決書事實欄所載，明確載明「一六八之十四、之十五地
    號土地，甲○○即聲請人之所有權為三分之一，廖聰池為六分之一，餘二分之一
    係黃大元等人因繼承而公同共有」，「一六八之四、之二一、之九五地號三筆土
    地，甲○○即聲請人之應有部分始為六分之五，廖聰池為六分之一」，「一六八
    之一四七號因大里市徵收而取得」等語，核與本院上開確定判決所認定之黃阿有
    一六八之十四、之十五地號土地應有部分各二分之一，遭聲請人偽造文書移轉之
    事實，至為相符，是聲請人以誤認之訊息而主張其就該土地原先即有應有部分六
    分之五，無須再偽造文書云云，提起上開再審之聲請，自嫌無憑。再者，系爭一
    六八之十四、之十五地號土地，七十八年至八十二年各由何人收取租金，其後八
    十九年間起由何人出租，經核與本院上開確定判決認定之事實，不生衝突，是聲
    請人以不相干之不起訴處分書、判決書遽指為新證據而提起本件再審之聲請，顯
    為無理由，亦難推翻原判決認定之基礎，是揆諸上開說明，自難認為有再審之理
    由，其聲請應予駁回。
三、據上論斷，應依刑事訴訟法第四百三十四條第一項，裁定如主文。
中      華      民      國    九十      年    五      月      十四    日
                              臺灣高等法院臺中分院刑事第二庭
                                    審判長法  官  羅  禮  政
                                          法  官  陳  欣  安
                                          法  官  蔡  聰  明
右正本證明與原本無異。
如不服本裁定，應於裁定送達後五日內向本院提出抗告狀。
                                          書記官    瑞  芳
中      華      民      國    九十      年      五      月      十四    日
                                                                        Ａ


司法院資訊處製作；財團法人民間司法改革基金會備份。
